# 关于基金公司是否纳入合并范围

提问人：funee 时间：2016-11-28 09:09:51
A公司联合控股股东B、以及其他无关联企业C和D成立了有限合伙企业（基金），其中A公司作为LP出资60%，B公作为GP司出资10%，C和D作为LP分别出资15%， 情形 1 ：A公司只作为出资人，只参与分红，不参与基金的任何管理和投资活动，这种情况下该基金是否纳入A公司的合并范围？ 情形 2 ：基金公司的投资决策机构共 3 人，其中：A公司委培 1 人，B委培 2 人，约定投资决策需要 3 人共同通过后方可实行，这种情况下基金公司是否纳入A公司的合并范围？ 情形 3 ：基金公司的投资决策机构共 3 人，其中：A公司委培 2人，B委培 1 人，约定投资决策需要 3 人共同通过后方可实行，这种情况下基金公司是否纳入A公司的合并范围？ 情形 4 ：基金公司的投资决策机构共 3 人，其中：A公司委培 2 人，B委培 1 人，约定投资决策 2 人共同通过后即可实行，这种情况下基金公司是否纳入A公司的合并范围？

回答人：chenyiwei
该合伙企业设立的目的是什么，是为了满足哪一方的融资需要？A是否为优先级LP，享受保本承诺和约定收益（或保底收益）？是否还有进一步引入外部资金（如银行、保险理财资金）作为优先级LP的计划？

提问人：funee 时间：2016-11-29 09:55:13
谢谢陈版主 1 、合伙企业设立的目的是为了投资早期的创新性企业，设立不是为了任何一方融资需要。 2 、合伙协议没有约定A为优先级LP，不享受保本承诺、也没有约定收益（盈利时，支付基金管理人一定比例的分成，剩下的按照出资比例进行分配；） 3 、后续有可能进一步引入外部资金作为LP，但不会作为优先级LP。

回答人：chenyiwei
基于你上面补充的信息，要注意：如果A是上市公司或公众公司，且按比例享有权益、承担风险的，目前这种投资架构可能存在重大问题。因为B是A的控股股东且担任该合伙企业的GP，而A的决策权与其出资份额和享有收益、亏损的份额显著不相称，意味着A对该项投资是失控的，尤其是可能成为大股东侵害上市公司中小股东利益或者对上市公司进行利益输送的平台，因此请谨慎考虑目前这样的架构是否合规，是否存在障碍？

提问人：funee 时间：2016-11-30 13:33:17
1 、如果B不是控股股东，是控股股东下属控股的投资公司，是否还存在这种风险？ 2 、如果在不考虑架构合规的情况下,A公司是否要讲基金纳入合并范围？

回答人：chenyiwei
1 、也同样有此问题。 2 、在未就我前面提出的问题给出解释之前，无法判断。